# 请教陈老师，关于存货仓储费用问题。

提问人：273902339 时间：2014-01-13 16:34:13
某企业，冷库仓储某种原材料，该材料必须在低温-30度下储存。该材料可用于加工，也可用于直接出售。在低温下储存，无法改变材料形态，也无法增加材料自身价值。 根据《企业会计准则第 1 号——存货》第九条：“下列费用应当在发生时确认为当期损益，不计入存货成本： 　　（二）仓储费用（不包括在生产过程中为达到下一个生产阶段所必需的费用）。 请问陈老师，如何对“不包括在生产过程中为达到下一个生产阶段所必需的费用”理解，该存储环节并不增加存货的价值，但是冷冻存储又是必须的（常温下存货会失去使用价值），将该冷冻存储费用计入成本合适？还是直接计入损益合适？

回答人：chenyiwei
这部分储存成本虽然是原材料保持规定品质的必要条件，但存储过程不改变该原材料的状态，也不增加其价值，只是起到保持其原有价值的作用，因此储存成本应当费用化处理，不能计入该原材料的账面价值中。 从另一角度讲：如果企业管理完善，取得原材料后及时投入生产加工或者及时找到买家对外出售，则相应的仓储成本可以节省，并不是必须发生。如果此类仓储成本较大，说明企业管理方面有可完善之处，所以计入管理费用较为合适。 可计入存货成本的仓储费用的比较典型的例子是酿酒业的窖藏成本，即酒液需要在密封到酒桶中后，在酒窖中存放若干年才能上市销售，在此期间内酒液内部仍不断发生物理和化学变化，相应不断改变酒的品质，且储存年限越长，通常售价也会越高，因此窖藏成本对提升产品的可变现价值有直接作用，也是生产过程的必经环节，这时在生产工艺规定年限内的窖藏成本可以计入生产成本。